【裁判字號】    91,重訴,389
【裁判日期】    950817
【裁判案由】    分割共有物
【裁判全文】
臺灣臺南地方法院民事判決             91年度重訴字第389號
原      告  戊○○
            己○○
            田呂阿蜜田條章之.
            丙○○
            乙○○
            丁○○
            庚○○
            天○○○
上列八人共
同訴訟代理
人          蔡弘琳律師
            蘇正信律師
            蔡進欽律師
被      告  戌○○    住臺南縣.
訴訟代理人  酉○○○  住同上
            亥○○    住同上
被      告  Ｄ○○    住臺南縣.
訴訟代理人  Ｂ○○    住同上
            亥○○    住臺南縣.
被      告  壬○○    住臺南縣.
訴訟代理人  亥○○    住臺南縣.
被      告  黃○○    住臺南縣.
訴訟代理人  辛○○    住臺南市.
被      告  巳○○辰○○之承.
訴訟代理人  Ｅ○○    住同上
被      告  卯○○辰○○之承.
                      居臺南市.
訴訟代理人  申○○○  住臺南縣.
            Ｅ○○    住臺南市.
被      告  癸○○    住高雄市.
訴訟代理人  申○○○  住臺南縣.
被      告  未○○    曾設籍臺.
訴訟代理人  申○○○  住臺南縣.
被      告  宇○○    住臺北縣.
訴訟代理人  申○○○  住臺南縣.
被      告  Ｃ○○    住臺北縣.
訴訟代理人  申○○○  住臺南縣.
被      告  Ａ○○    住臺南縣.
                        14樓.
            玄○○    住臺南市.
上列一人訴
訟代理人    申○○○  住臺南縣.
被      告  地○○    住彰化縣.
訴訟代理人  申○○○  住臺南縣.
被      告  宙○○    曾設籍臺.
            子○○    住臺北市.
上列一人訴
訟代理人    申○○○  住臺南縣.
被      告  丑○○    住臺南縣.
訴訟代理人  甲○○    住臺南縣.
被      告  午○○    住日本國.
訴訟代理人  寅○○    住臺南縣.
被      告  申○○○  住臺南縣.
訴訟代理人  甲○○    住臺南縣.
被      告  王楊寶惠即賴玉美之.
                      住臺南市.
            Ｅ○○    住臺南市.
上列當事人間請求分割共有物事件，經本院於民國95年7月31日
言詞辯論終結，判決如下：
    主  文
被告午○○應就其被繼承人林茂城所有坐落臺南縣山上鄉○○段
二八四地號、地目建、面積貳玖肆參點肆貳平方公尺、應有部分
二七分之一土地，辦理繼承登記。
被告巳○○、卯○○應就其被繼承人辰○○所有坐落臺南縣山上
鄉○○段二八四地號、地目建、面積貳玖肆參點肆貳平方公尺、
應有部分五四分之一土地，辦理繼承登記。
兩造共有坐落臺南縣山上鄉○○段二八四地號、地目建、面積貳
玖肆參點肆貳平方公尺土地，應分割為如附圖一甲案所示：編號
Ａ部分面積參參點貳壹平方公尺，分歸被告Ｄ○○、壬○○、戌
○○三人，按每人應有部分三分之一之比例共有取得；編號Ｂ部
分面積壹肆捌柒點零肆平方公尺，分歸原告戊○○、己○○、田
呂阿蜜、丙○○、乙○○、丁○○、天○○○、庚○○八人，按
每人應有部分八分之一之比例共有取得；編號Ｃ部分面積玖肆伍
點捌零平方公尺，分歸被告黃○○取得所有；編號Ｄ１部分面積
伍貳點貳參平方公尺，分歸被告申○○○、子○○、丑○○三人
，按每人應有部分三分之一之比例共有取得；編號Ｄ２部分面積
伍貳點貳參平方公尺，分歸被告宇○○、Ｃ○○、玄○○、地○○、Ａ○○、宙○○六人，按每人應有部分六分之一之比例共有
取得；編號Ｄ３─１部分面積壹零肆點肆伍平方公尺，分歸被告
Ｅ○○取得所有；編號Ｄ３─２部分面積貳陸點壹壹平方公尺，
分歸被告巳○○取得所有；編號Ｄ４部分面積貳陸點壹壹平方公
尺，分歸被告卯○○取得所有；編號Ｆ１部分面積壹柒點肆壹平
方公尺，分歸被告王楊寶惠取得所有；編號Ｆ２部分面積壹柒點
肆壹平方公尺，分歸被告癸○○取得所有；編號Ｆ３部分面積壹
柒點肆壹平方公尺，分歸被告未○○取得所有；編號Ｇ部分面積
壹零肆點肆伍平方公尺，分歸被告午○○取得所有；編號Ｈ部分
面積伍玖點伍陸平方公尺，分歸被告黃○○、巳○○、卯○○、
癸○○、未○○、宇○○、Ｃ○○、Ａ○○、玄○○、地○○、
宙○○、子○○、丑○○、午○○、申○○○、王楊寶惠、Ｅ○○十七人，按原應有部分比例保持共有取得。
除前項分割方法外，原告戊○○、己○○、田呂阿蜜、丙○○、
乙○○、丁○○、天○○○、庚○○應各提出新臺幣參萬柒仟貳
佰捌拾元；被告戌○○、Ｄ○○、壬○○應各提出新臺幣肆仟肆
佰貳拾參元；被告Ｅ○○應提出新臺幣伍仟肆佰參拾貳元，合計
為新臺幣參拾壹萬陸仟玖佰肆拾壹元，分別補償被告黃○○新臺
幣貳拾參萬肆仟捌佰陸拾玖元、被告申○○○新臺幣肆仟參佰壹
拾捌元、被告子○○新臺幣肆仟參佰壹拾捌元、被告丑○○新臺
幣肆仟參佰壹拾捌元、被告宇○○新臺幣貳仟壹佰伍拾捌元、被
告Ｃ○○新臺幣貳仟壹佰伍拾捌元、被告玄○○新臺幣貳仟壹佰
伍拾捌元、被告地○○新臺幣貳仟壹佰伍拾捌元、被告宙○○新
臺幣貳仟壹佰伍拾捌元、被告Ａ○○新臺幣貳仟壹佰伍拾捌元、
被告巳○○新臺幣玖仟零陸拾元、被告卯○○新臺幣壹萬壹仟陸
佰柒拾貳元、被告王楊寶惠新臺幣玖仟伍佰肆拾壹元、被告癸○○新臺幣玖仟伍佰肆拾壹元、被告未○○新臺幣壹萬壹仟貳佰捌
拾貳元、被告午○○新臺幣伍仟零柒拾參元。
訴訟費用由兩造各依附表一所示應有部分比例負擔。
    事實及理由
甲、程序方面：
一、按當事人死亡者，訴訟程序在有繼承人、遺產管理人或其他
    依法令應續行訴訟之人承受其訴訟以前當然停止。第168條
    至第172條及前條所定之承受訴訟人，於得為承受時，應即
    為承受之聲明。他造當事人，亦得聲明承受訴訟，民事訴訟
    法第168條、第175條分別定有明文。經查，原告田條章、被
    告賴玉美、辰○○分別於訴訟程序進行中之民國92年4月22
    日、92年10月9日、93年12月27日死亡，由原告分別於93年
    10月7日、94年11月29日、94年6月9日提出準備書狀，陳明
    原告田條章部分，由其繼承人即原告田呂阿蜜（田條章之配
    偶）承受訴訟；被告賴玉美部分由其繼承人即被告王楊寶惠
    （賴玉美之女）承受訴訟；被告辰○○部分由其繼承人即被
    告巳○○、卯○○（辰○○之妹、弟）承受訴訟。其中原告
    田呂阿蜜、被告王楊寶惠，業經分別就本件坐落臺南縣山上
    鄉○○段284地號土地其中原告田條章之應有部分4608分之
    291、被告賴玉美之應有部分162分之1，辦妥繼承登記在案
    ，則參諸前開規定，原告田條章、被告賴玉美、被告辰○○
    部分，應分別由原告田呂阿蜜、被告王楊寶惠、被告巳○○
    、卯○○承受訴訟，合先敘明。
二、次按訴狀送達後，原告不得將原訴變更或追加他訴。但有下
    列各款情形之一者，不在此限：一被告同意者。二請求之基
    礎事實同一者。三擴張或減縮應受判決事項之聲明者。四因
    情事變更而以他項聲明代最初之聲明者。五該訴訟標的對於
    數人必須合一確定時，追加其原非當事人之人為當事人者。
    六訴訟進行中，於某法律關係之成立與否有爭執，而其裁判
    應以該法律關係為據，並求對於被告確定其法律關係之判決
    者。七不甚礙被告之防禦及訴訟之終結者。被告於訴之變更
    或追加無異議，而為本案之言詞辯論者，視為同意變更或追
    加，民事訴訟法第255條定有明文。查本件坐落臺南縣山上
    鄉○○段284地號土地，共有人林茂城於原告起訴前已死亡
    ，原告起訴時原將林茂城列為被告之一，嗣於91年6月24日
    提出「追加起訴書狀」，請求撤回被告林茂城，追加其繼承
    人午○○（林茂城之子）為被告，有該書狀附卷可憑。又被
    告巳○○原登記之應有部分為54分之1（不包括繼承被告辰
    ○○之應有部分）、被告卯○○原登記之應有部分為54分之
    1（不包括繼承被告辰○○之應有部分），被告卯○○先於
    93年10月間將其應有部分54分之1，以贈與為原因，辦理所
    有權移轉登記為被告巳○○所有，被告巳○○之應有部分變
    更為27分之1，嗣於94年3月10日被告巳○○再以贈與為原因
    ，將其應有部分27分之1辦理所有權移轉登記予被告Ｅ○○
    所有，原告業經於本院94年11月28日言詞辯論期日以言詞追
    加被告Ｅ○○在案（見本院94年11月28日言詞辯論筆錄）。
    查原告所為追加被告午○○、Ｅ○○為當事人，因請求之基
    礎事實同一，且本件訴訟標的對於全體共有人必須合一確定
    ，參諸前開規定，應為法之所許。
三、本件被告戌○○、Ｄ○○、壬○○、癸○○、未○○、宇○○、Ｃ○○、Ａ○○、玄○○、地○○、宙○○、子○○、
    丑○○、午○○、申○○○、王楊寶惠均未於最後言詞辯論
    期日到場，核無民事訴訟法第386條所列各款情形，爰依原
    告之聲請，由其一造辯論而為判決。
乙、實體方面：
壹、本件原告起訴主張：
（一）坐落臺南縣山上鄉○○段284地號、地目建、面積2943.42
      平方公尺土地一筆（以下簡稱「系爭土地」），為原告八
      人，與被繼承人林茂城、辰○○、被告戌○○、Ｄ○○、
      黃○○、壬○○、卯○○、癸○○、未○○、宇○○、Ｃ
      ○○、Ａ○○、玄○○、地○○、宙○○、子○○、丑○○、申○○○、王楊寶惠、Ｅ○○所共有，各共有人應有
      部分比例如附表一所示。查系爭土地並無以契約訂有不分
      割之期限，亦無因使用目的上不能分割之情形，全體共有
      人復無法就分割方法達成協議，爰依法訴請裁判分割。
（二）請斟酌各共有人占有使用位置，出入通路狀況，按各共有
      人應有部分比例分割系爭土地，原告主張按附圖一甲案所
      示分割方法（附表二）分割，並依各共有人所分得土地位
      置價值之差異，聲請囑託「財團法人臺灣經濟技術研究所
      」鑑定結果，互相補償土地價值之差額。比較原告所提出
      附圖一甲案、被告黃○○所提出附圖二乙案（附表三）、
      被告申○○○、宇○○、Ｃ○○、Ａ○○、玄○○、地○○、宙○○、子○○、丑○○九人所提出附圖三丙案（附
      表四）之分割方法，其中附圖一甲案已取得大部分共有人
      同意，且與土地使用現況相符，並經鑑定補償差額，相較
      於附圖二乙案、附圖三丙案，或事實上無適宜通路對外連
      絡，或未取得大部分共有人同意，且未考慮鑑價補償，自
      以附圖一甲案之分割方法可採。
（三）共有人中之被繼承人林茂城（應有部分27分之1）、辰○○（應有部分54分之1）業經死亡，被繼承人林茂城之繼
      承人為被告午○○、被繼承人辰○○之繼承人為被告巳○○、卯○○，自應分別就其被繼承人之應有部分辦理繼承
      登記後，再予分割系爭土地。爰依繼承、民法第823條第1
      項前段、第824條第2項第1款規定，提起本件訴訟等情。
（四）並聲明：1.被告午○○應就其被繼承人林茂城所有坐落臺
      南縣山上鄉○○段284地號、地目建、面積2943.42平方公
      尺、應有部分27分之1土地，辦理繼承登記。2.被告巳○○、卯○○應就其被繼承人辰○○所有坐落臺南縣山上鄉
      ○○段284地號、地目建、面積2943.42平方公尺、應有部
      分54分之1土地，辦理繼承登記。3.兩造共有坐落臺南縣
      山上鄉○○段284地號、地目建、面積2943.42平方公尺土
      地，應分割為如附圖一甲案所示：編號Ａ部分面積33.21
      平方公尺，分歸被告Ｄ○○、壬○○、戌○○三人，按每
      人應有部分3分之1之比例共有取得；編號Ｂ部分面積1487
      .04 平方公尺，分歸原告戊○○、己○○、田呂阿蜜、丙○○、乙○○、丁○○、天○○○、庚○○八人，按每人
      應有部分8分之1之比例共有取得；編號Ｃ部分面積945.
      80平方公尺，分歸被告黃○○取得所有；編號Ｄ１部分面
      積52.23平方公尺，分歸被告申○○○、子○○、丑○○
      三人，按每人應有部分3分之1之比例共有取得；編號Ｄ２
      部分面積52.23平方公尺，分歸被告宇○○、Ｃ○○、玄
      ○○、地○○、Ａ○○、宙○○六人，按每人應有部分6
      分之1之比例共有取得；編號Ｄ３─１部分面積104.45平
      方公尺，分歸被告Ｅ○○取得所有；編號Ｄ３─２部分面
      積26.11平方公尺，分歸被告巳○○取得所有；編號Ｄ４
      部分面積26.11平方公尺，分歸被告卯○○取得所有；編
      號Ｆ１部分面積17.41平方公尺，分歸被告王楊寶惠取得
      所有；編號Ｆ２部分面積17.41平方公尺，分歸被告癸○○取得所有；編號Ｆ３部分面積17.41平方公尺，分歸被
      告未○○取得所有；編號Ｇ部分面積104.45平方公尺，分
      歸被告午○○取得所有；編號Ｈ部分面積59.56平方公尺
      ，分歸被告黃○○、巳○○、卯○○、癸○○、未○○、
      宇○○、Ｃ○○、Ａ○○、玄○○、地○○、宙○○、子
      ○○、丑○○、午○○、申○○○、王楊寶惠、Ｅ○○十
      七人，按原應有部分比例保持共有取得。4.除前項分割方
      法外，原告戊○○、己○○、田呂阿蜜、丙○○、乙○○
      、丁○○、天○○○、庚○○應各提出新臺幣（下同）37
      ,280 元；被告戌○○、Ｄ○○、壬○○應各提出4,423元
      ；被告Ｅ○○應提出5,432元，合計為316,941元，分別補
      償被告黃○○234,869元、被告申○○○4,318元、被告子
      ○○4,318元、被告丑○○4,318元、被告宇○○2,158元
      、被告Ｃ○○2,158元、被告玄○○2,158元、被告地○○
      2,158元、被告宙○○2,158元、被告Ａ○○2,158元、被
      告巳○○9,060元、被告卯○○11,672元、被告王楊寶惠
      9,541元、被告癸○○9,541元、被告未○○11,282元、被
      告午○○5,073元。
貳、被告則以：
一、被告戌○○、Ｄ○○、壬○○部分：
    被告戌○○、Ｄ○○、壬○○未於最後言詞辯論期日到場，
    據其以前到場所為之陳述略謂：
（一）同意分割系爭土地，並同意原告所提出之分割方案。請求
      將被告戌○○、Ｄ○○、壬○○分配在一起，並繼續保持
      共有關係。
（二）聲明：原告之訴駁回。
二、被告黃○○部分：
（一）同意分割系爭土地，惟不同意原告所提出之分割方案。原
      告所提出附圖一甲案之分割方案，於系爭土地東側留設共
      有道路編號Ｈ，由被告黃○○等十七人按原應有部分比例
      保持共有，顯無必要，且有損土地之利用，蓋系爭土地東
      側已有一條計畫道路，即玉二段301地號土地，系爭土地
      分割以後，本可利用該計畫道路，連接系爭土地西南側之
      178縣道，並無在系爭土地再留設私設道路之必要。且該
      私設道路僅由被告黃○○等十七人按原應有部分比例保持
      共有，原告八人及被告Ｄ○○、壬○○、戌○○均未分擔
      應有部分，已有不平，又該私設道路面積約55平方公尺，
      被告黃○○即佔約36.075平方公尺，顯未符公平公正之原
      則，原告所提附圖一甲案之分割方案，並不可採。
（二）爰提出附圖二乙案之分割方案，將編號Ａ、Ｂ、Ｃ之位置
      保持不變，且不留設編號Ｈ之私設道路，而將編號Ｄ１、
      Ｄ２、Ｄ３、Ｄ４、Ｆ１、Ｆ２、Ｆ３、Ｇ之位置調整為
      與計畫道路（玉二段301地號）垂直之方向，均可藉由該
      計畫道路出入，但編號Ｃ部分（分歸被告黃○○單獨取得
      所有）與計畫道路（玉二段301地號）間應有六公尺寬之
      通路，以供被告黃○○能經由計畫道路接連至178縣道，
      俾便被告黃○○之編號Ｃ土地將來建築時，可經由計畫道
      路指定建築線，以利建築房屋，故被告黃○○所提之附圖
      二乙案之分割方案，考量將來建築房屋之需要，且節省土
      地之利用，較為可採。
（三）請求按附圖二乙案之分割方案分割（附表三），即編號Ａ
      部分面積33.21平方公尺，分歸被告Ｄ○○、壬○○、戌
      ○○三人，按每人應有部分3分之1之比例共有取得；編號
      Ｂ部分、面積1487.04平方公尺，分歸原告戊○○、己○○、田呂阿蜜、丙○○、乙○○、丁○○、天○○○、庚○○八人，按每人應有部分8分之1之比例共有取得；編號
      Ｃ部分面積987.10平方公尺，分歸被告黃○○取得所有；
      編號Ｄ１部分面積54.52平方公尺，分歸被告申○○○、
      子○○、丑○○三人，按每人應有部分3分之1之比例共有
      取得；編號Ｄ２部分面積54.52平方公尺，分歸被告宇○○、Ｃ○○、玄○○、地○○、Ａ○○、宙○○六人，按
      每人應有部分6分之1之比例共有取得；編號Ｄ３部分面積
      136.26平方公尺，分歸被告巳○○、Ｅ○○二人，分別按
      應有部分5分之1、5分之4之比例共有取得；編號Ｄ４部分
      、面積27.25平方公尺，分歸被告卯○○取得所有；編號
      Ｆ１部分面積18.17平方公尺，分歸被告王楊寶惠取得所
      有；編號Ｆ２部分面積18.17平方公尺，分歸被告癸○○
      取得所有；編號Ｆ３部分面積18.17平方公尺，分歸被告
      未○○取得所有；編號Ｇ部分面積109.01平方公尺，分歸
      被告午○○取得所有等語，資為抗辯。
（四）並聲明：原告之訴駁回。
三、被告巳○○、卯○○、Ｅ○○部分：
（一）同意分割系爭土地，並同意原告所提出之分割方案。又玉
      二段301地號土地之計畫道路尚未開闢，目前無路可供通
      行，因此不同意被告黃○○所提出附圖二乙案之分割方案
      。另被告巳○○、卯○○所共同繼承被繼承人辰○○所遺
      應有部分54分之1，已協議按應繼分之比例分割遺產為被
      告巳○○應有部分108分之1，被告卯○○應有部分108分
      之1，且被告巳○○、卯○○、Ｅ○○三人，均要分割為
      單獨所有，不願意繼續保持共有，因此不同意被告申○○○等九人所提出之附圖三丙案之分割方案。至於分配位置
      ，請求將被告巳○○、卯○○、Ｅ○○分配在相鄰之土地
      位置，以利將來之合併利用。被告Ｅ○○請求分配在附圖
      一甲案編號Ｄ３－１，被告巳○○請求分配在附圖一甲案
      編號Ｄ３－２，被告卯○○請求分配在附圖一甲案編號Ｄ
      ４等語，資為抗辯。
（二）聲明：原告之訴駁回。
四、被告午○○部分：
    被告午○○未於最後言詞辯論期日到場，據其以前到場所為
    之陳述略謂：
（一）同意分割系爭土地，並同意原告所提出之分割方案。希望
      所分得位置留有通路可以通行，又玉二段301地號土地之
      計畫道路尚未開闢，目前無路可供通行，因此不同意被告
      黃○○所提出附圖二乙案之分割方案等語，資為抗辯。
（二）聲明：原告之訴駁回。
五、被告申○○○、宇○○、Ｃ○○、Ａ○○、玄○○、地○○
    、宙○○、子○○、丑○○部分：
    被告申○○○、宇○○、Ｃ○○、Ａ○○、玄○○、地○○
    、宙○○、子○○、丑○○均未於最後言詞辯論期日到場，
    據其以前所提出之書狀及到場所為之陳述略謂：
（一）同意分割系爭土地，惟不同意原告所提出之分割方案其中
      有關被告申○○○等九人、巳○○、卯○○、Ｅ○○之分
      配位置。又玉二段301地號土地之計畫道路尚未開闢，目
      前無路可供通行，因此不同意被告黃○○所提出附圖二乙
      案之分割方案，希望留有通路至大馬路可以出入。被告申
      ○○○、子○○、丑○○三人請求分配在一起，並繼續保
      持共有，被告宇○○、Ｃ○○、Ａ○○、玄○○、地○○
      、宙○○六人請求分配在一起，並繼續保持共有。至於分
      配位置請求按附圖三丙案之分割方法分割（附表四），即
      編號Ａ部分面積33.21平方公尺，分歸被告Ｄ○○、壬○○、戌○○三人，按每人應有部分3分之1之比例共有取得
      ；編號Ｂ部分、面積1487.0 4平方公尺，分歸原告戊○○
      、己○○、田呂阿蜜、丙○○、乙○○、丁○○、天○○○、庚○○八人，按每人應有部分8分之1之比例共有取得
      ；編號Ｃ部分面積945.80平方公尺，分歸被告黃○○取得
      所有；編號Ｄ１部分面積52.23平方公尺，分歸被告宇○○、Ｃ○○、Ａ○○、玄○○、地○○、宙○○六人，按
      每人應有部分6分之1之比例共有取得；編號Ｄ２部分面積
      52.2 3平方公尺，分歸被告子○○、丑○○、申○○○三
      人，按每人應有部分3分之1之比例共有取得；編號Ｄ３部
      分面積130.56平方公尺，分歸被告巳○○、Ｅ○○二人，
      分別按應有部分5分之1、5分之4比例共有取得；編號Ｄ４
      部分、面積26.11平方公尺，分歸被告卯○○取得所有；
      編號Ｆ１部分面積17.4 1平方公尺，分歸被告王楊寶惠（
      賴玉美）取得所有；編號Ｆ２部分面積17.41平方公尺，
      分歸被告癸○○取得所有；編號Ｆ３部分面積17.41平方
      公尺，分歸被告未○○取得所有；編號Ｇ部分面積104.45
      平方公尺，分歸被告午○○取得所有；編號Ｈ部分面積59
      .56 平方公尺，分歸被告黃○○、巳○○、卯○○、癸○○、未○○、宇○○、Ｃ○○、Ａ○○、玄○○、地○○
      、宙○○、子○○、丑○○、午○○、申○○○、王楊寶
      惠、Ｅ○○十七人，按原應有部分比例保持共有取得。
（二）共有土地未確定分配位置，原告所提分割方案，會產生價
      差，已由鑑定公司鑑定出，而被告子○○、丑○○、申○○○三人主張聲明不補償，而由原告繳納被告價差而產生
      之增值稅，以示公平等語，資為抗辯。並聲明：原告之訴
      駁回。
六、被告王楊寶惠部分：
    被告王楊寶惠未於最後言詞辯論期日到場，據其繼承人賴玉
    美以前到場所為之陳述略謂：
（一）同意分割系爭土地，並同意原告所提出分割方案之分配位
      置，希望所分得位置留有通路可以通行。又增值稅應由分
      割多的人負擔，應考慮價差的問題等語，資為抗辯。
（二）聲明：原告之訴駁回。
七、被告癸○○、未○○部分：
    被告癸○○、未○○未於言詞辯論期日到場，亦未提出書狀
    作任何聲明或陳述。
參、得心證之理由：
一、按各共有人，得隨時請求分割共有物。但因物之使用目的不
    能分割或契約訂有不分割之期限者，不在此限。共有物之分
    割，依共有人協議之方法行之。分割之方法，不能協議決定
    者，法院得因任何共有人之聲請，命為左列之分配：一以原
    物分配於各共有人。二變賣共有物，以價金分配於各共有人
    ，民法第823條第1項、第824條第1、2項分別定有明文。
二、原告主張系爭坐落臺南縣山上鄉○○段284地號、地目建、
    面積2943.42平方公尺土地一筆，為原告八人，與被繼承人
    林茂城、辰○○、被告戌○○、Ｄ○○、黃○○、壬○○、
    卯○○、癸○○、未○○、宇○○、Ｃ○○、Ａ○○、玄○○、地○○、宙○○、子○○、丑○○、申○○○、王楊寶
    惠、Ｅ○○所共有，各共有人應有部分比例如附表一所示，
    有原告所提出系爭土地登記謄本可稽。兩造共有人未定有不
    分割之特約，亦無因物之使用目的不能分割情事，茲兩造復
    不能達成分割協議，共有人中之被繼承人林茂城（應有部分
    27分之1）、辰○○（應有部分54分之1）業經死亡，被繼承
    人林茂城之繼承人為被告午○○、被繼承人辰○○之繼承人
    為被告巳○○、卯○○，有原告所提出之戶籍謄本、除戶謄
    本可稽，則原告依繼承之法律關係、民法第823條第1項、第
    824條第2項規定，訴請被告午○○應就其被繼承人林茂城所
    遺應有部分27分之1；被告巳○○、卯○○應就其被繼承人
    辰○○所遺應有部分54分之1之土地，辦理繼承登記後，為
    裁判分割系爭土地，即有理由，應予准許。
三、按分割共有物，以消滅共有關係為目的。法院裁判分割共有
    土地時，除因該土地內部分土地之使用目的不能分割（如為
    道路）或部分共有人仍願維持其共有關係，應就該部分土地
    不予分割或准該部分共有人成立新共有關係外，應將土地分
    配於各共有人單獨所有（參照最高法院69年臺上字第1831號
    判例）。查本件原告八人；被告戌○○、Ｄ○○、壬○○三
    人；被告宇○○、Ｃ○○、Ａ○○、玄○○、地○○、宙○○六人；被告子○○、丑○○、申○○○三人分別陳明願按
    應有部分之比例保持共有取得，以及分割方案中所留設供共
    有人通行之道路部分，依上開說明，得於分割後維持共有關
    係，先予敘明。至於被告巳○○、卯○○所共同繼承被繼承
    人辰○○所遺應有部分54分之1，已協議按應繼分之比例分
    割遺產為被告巳○○應有部分108分之1，被告卯○○應有部
    分108分之1，並請求分割為單獨所有，不願維持共有等情，
    有陳報書狀附卷可稽，應認為彼等二人已合意終止公同共有
    關係，而成為分別共有，自得予以分割為單獨所有。
四、經查，系爭土地僅西南角臨寬20公尺之178縣道，西側有一
    條南北向寬4公尺現有道路，系爭土地東邊有一條寬約3.5公
    尺私設道路，是被告黃○○所留設，西側之現有道路可以通
    到178縣道，東邊之私設道路經由玉二段218地號、21 5 地
    號等土地，可以通往寬8公尺山上路。上開東邊私設道路包
    括鄰地玉二段218、215地號部分土地，山上路僅開闢三角形
    部分（即玉二段310、305、333地號土地及307地號土地之一
    部分），至於玉二段301地號土地之計畫道路尚未徵收開闢
    。系爭土地上如本院93年4月27日勘驗筆錄所附臺南縣新化
    地政事務所87年11月18日土地複丈成果圖（以下簡稱「勘驗
    筆錄附圖」）編號h被告黃○○所有建物，西側有圍起鐵皮
    圍牆，將系爭土地分隔為兩部分，無法互相連通，系爭土地
    上建物現況除了勘驗筆錄附圖編號e部分之東半部建物已經
    倒塌清除不存在，西半部僅剩三面牆壁及石綿瓦屋頂，現供
    堆放雜物使用，勘驗筆錄附圖編號f建物屋頂已經倒塌，目
    前無人使用，其餘地上物之現況及使用人均如本院新市簡易
    庭87年度新調字第471號訴訟事件臺南縣新化地政事務所87
    年11月18日土地複丈成果圖所示，有本院93年4月27日勘驗
    筆錄可稽。次查，經本院向臺南縣政府函查結果，玉二段30
    1地號土地係為計畫道路用地，目前該道路並無開闢道路之
    計畫等情，有臺南縣政府93年11月29日府工土字第09302293
    15號函附卷可稽，經本院再於94年2月18日至系爭土地現場
    勘驗，並會同臺南縣新化地政事務所人員協助指界結果，玉
    二段301地號土地，請地政人員指界後，查明其位置，目前
    玉二段301地號土地均為果園，並非道路，果園之占有使用
    人是被告黃○○，玉二段301地號土地左側為同段284地號土
    地，右側為一資源回收廠建物（石綿瓦造），資源回收廠所
    在位置為玉二段303、306地號土地，上開資源回收廠緊鄰連
    接系爭土地東側之私設道路，玉二段307地號土地與301地號
    土地之間地勢有高低落差約40公分，無法出入通行等情，有
    本院94年2月18日勘驗筆錄可考。
五、次按法院裁判分割共有物，除應斟酌各共有人之利害關係，
    及共有物之性質外，尚應斟酌共有物之價格，倘共有人中有
    不能按其應有部分受分配，或所受分配之不動產，其價格不
    相當時，法院非不得命以金錢補償之（參照最高法院57年臺
    上字第2117號判例）。本院審酌原告所提出附圖一甲案、被
    告黃○○所提出附圖二乙案、被告申○○○等九人所提出附
    圖三丙案之分割方案，雖均按各共有人之應有部分比例面積
    而分配，以及就原告八人、被告黃○○所分配位置，亦符合
    其占有使用現況，惟查：
（一）就共有人所分配位置之出入通路，及所分得土地之可利用
      性而論：
  １、原告所提出附圖一甲案之分割方案及被告申○○○等九人
      所提出附圖三丙案之分割方案，被告Ｄ○○、壬○○、戌
      ○○三人所分得編號Ａ部分，原告戊○○、己○○  、田
      呂阿蜜、丙○○、乙○○、丁○○、天○○○、庚○○八
      人分得編號Ｂ部分，均面臨系爭土地西南角寬二十公尺之
      178縣道，及系爭土地西側南北向寬四公尺現有道路，可
      供出入通行使用；而被告黃○○所分得編號Ｃ部分、被告
      申○○○、子○○、丑○○三人所分得編號Ｄ１部分（指
      附圖一甲案，若為附圖三丙案則分得編號Ｄ２），被告宇
      ○○、Ｃ○○、玄○○、地○○、Ａ○○、宙○○六人所
      分得編號Ｄ２部分（指附圖一甲案，若為附圖三丙案則分
      得編號Ｄ１），被告Ｅ○○所分得編號Ｄ３－１部分、被
      告巳○○所分得編號Ｄ３－２部分（指附圖一甲案，若為
      附圖三丙案則分得編號Ｄ３）；被告卯○○所分得編號Ｄ
      ４部分（附圖一甲案及附圖三丙案）；被告王楊寶惠所分
      得編號Ｆ１部分（附圖一甲案及附圖三丙案）、被告癸○○所分得編號Ｆ２部分（附圖一甲案及附圖三丙案）、被
      告未○○所分得編號Ｆ３部分（附圖一甲案及附圖三丙案
      ）、被告午○○所分得編號Ｇ部分（附圖一甲案及附圖三
      丙案）則可利用系爭土地內所留設如附圖一甲案分割方案
      編號Ｈ之留設道路，連接系爭土地東側寬約3.5公尺寬之
      私設道路（玉二段218、215地號部分土地）通往寬8公尺
      山上路，而上開編號Ｈ部分所在土地，原即由被告黃○○
      留設寬3.5公尺私設道路供出入通行使用，因之將編號Ｈ
      部分土地畫設為留設道路，以供分配系爭土地東側之共有
      人出入通行使用，亦與現況相符。再者原告所提出附圖一
      甲案之分割方案各共有人所分得土地地形較為方正，無過
      度狹長或呈三角形等難以利用情形。
  ２、被告黃○○所提出附圖二乙案之分割方案，將系爭土地之
      東側部分，被告黃○○所分得編號Ｃ部分、被告申○○○
      、子○○、丑○○三人所分得編號Ｄ１部分、被告宇○○
      、Ｃ○○、玄○○、地○○、Ａ○○、宙○○六人所分得
      編號Ｄ２部分、被告巳○○、Ｅ○○二人所分得編號Ｄ３
      部分、被告卯○○所分得編號Ｄ４部分、被告王楊寶惠所
      分得編號Ｆ１部分；被告癸○○所分得編號Ｆ２部分、被
      告未○○所分得編號Ｆ３部分、被告午○○所分得編號Ｇ
      部分，係以系爭土地東南側之玉二段301地號土地之計畫
      道路用地為出入通路。經查系爭土地之東南部分雖有一條
      寬8公尺之山上路，惟山上路未緊鄰系爭土地，尚間隔玉
      二段298、300地號土地，且山上路僅開闢三角形部分（即
      玉二段310、305、333地號土地及307地號土地之一部分）
      ，而玉二段301地號土地雖屬計畫道路用地，惟目前無開
      闢道路之計畫，業經本院向臺南縣政府函查屬實，而玉二
      段301地號土地之現況為果園，亦非道路，果園之占有使
      用人是被告黃○○，玉二段307地號土地與301地號土地之
      間地勢有高低落差約40公分，無法讓機車或車輛出入通行
      等情，有本院94年2月18日勘驗筆錄可考。被告黃○○對
      於上開玉二段301地號土地之現況並非道路，且伊所提出
      附圖二乙案之分割方案，被告申○○○等共有人人目前無
      法利用玉二段301地號土地出入通行使用之事實，並不爭
      執（見本院93年11月4日言詞辯論筆錄），惟被告黃○○
      陳稱：「如果我們分配的位置我們有路可以通行。」等語
      （見同上筆錄）。則附圖二乙案之分割方案既使被告申○○○等共有人所分得部分土地無法出入通行使用，對被告
      申○○○等共有人即非公允；再者附圖二乙案之分割方案
      ，被告申○○○等共有人所分得土地地形過度狹長，甚且
      被告午○○所分得部分，被告黃○○主張伊所分配部分須
      以寬度6公尺面臨玉二段301地號土地計畫道路，將被告午
      ○○所分得編號Ｇ部分呈三角形，其地形均甚難加以利用
      ，難認公平妥當。
（二）就共有人之意願而論：
      原告八人所提出附圖一甲案之分割方案，被告戌○○、Ｄ
      ○○、壬○○、巳○○、卯○○、午○○、Ｅ○○均到場
      陳明同意採附圖一甲案之分割方案分割系爭土地。被告黃
      ○○所提出附圖二乙案之分割方案，以及被告申○○○等
      九人所提出附圖三丙案之分割方案，均無其他共同人到場
      表示同意按乙案或丙案之分割方案分割，再者，被告Ｅ○○請求分割為單獨所有，不願意與其他共有人繼續保持共
      有，乙案及丙案之分割方案則違反其意願，將被告Ｅ○○
      與巳○○分割後仍繼續保持共有，參照前開最高法院69年
      臺上字第1831號判例，亦與分割共有物不宜違反共有人意
      願成立新共有關係之原則有悖，尚非可採。
（三）就共有人所受分配之土地，其價格不相當時，宜以金錢補
      償而論：
      查系爭土地之西側臨寬20公尺之178縣道，西側有一條南
      北向寬4公尺現有道路，系爭土地東側須由共有人自行留
      設道路地，以經由玉二段218地號、215地號等土地，通往
      寬8公尺山上路，以土地臨路條件而論，系爭土地西側之
      價值顯較東側為高，又原告所提出附圖一甲案及被告申○○○等九人所提出附圖三丙案，系爭土地東側雖均有留設
      編號Ｈ部分土地，供道路使用，惟僅由分配系爭土地東側
      之被告黃○○等十七人按原應有部分比例保持共有，原告
      八人及被告戌○○、Ｄ○○、壬○○三人以無使用編號Ｈ
      土地之必要而不願分擔編號Ｈ部分土地，則附圖一甲案及
      附圖三丙案之分割方案，將使原告八人及被告戌○○、Ｄ
      ○○、壬○○三人得以將所有應有部分比例土地全部均分
      配在價值較高之西側部分，則相較於分配東側部分之共有
      人而言，亦有價值不相當情形，因之附圖之甲案、乙案、
      丙案分割方案，均宜以金錢補償之，始符公平原則，惟僅
      原告所提出附圖一甲案分割方案，聲請本院囑託「財團法
      人臺灣經濟技術研究所」鑑定結果，原告戊○○、己○○
      、田呂阿蜜、丙○○、乙○○、丁○○、天○○○、庚○○應各提出37,280元；被告戌○○、Ｄ○○、壬○○應各
      提出4,423元；被告Ｅ○○應提出5,432元，合計為316,94
      1元，分別補償被告黃○○234,869元、被告申○○○4,31
      8元、被告子○○4,318元、被告丑○○4,318元、被告宇
      ○○2,158元、被告Ｃ○○2,158元、被告玄○○2,158元
      、被告地○○2,158元、被告宙○○2,158元、被告Ａ○○
      2,158元、被告巳○○9,060元、被告卯○○11,672元、被
      告王楊寶惠9,541元、被告癸○○9,541元、被告未○○11
      ,282 元、被告午○○5,073元，有鑑定報告書附卷可稽。
      而乙案及丙案之分割方案，則未以金錢補償共有人分得土
      地價值之差額，亦非公平。另被告申○○○等九人所提出
      之附圖三丙案之分割方案，主張由原告繳納被告價差而產
      生之增值稅云云，惟系爭土地是否因分割後分筆登記，而
      產生地價差異，從而產生增值稅價差，未據被告申○○○
      等九人提出具體說明或證據，以供審酌，況究係何共有人
      所分得部分會產生價差，亦不明確，何以所生價差均應由
      原告負責繳納之理由，被告申○○○等九人亦未說明，自
      難遽採。
六、本院斟酌兩造使用系爭土地之現況及位置，兩造應有部分之
    比例所占之面積，共有人所分配位置之出入通路，及所分得
    土地之可利用性，共有人之意願，就共有人所受分配之土地
    ，其價格不相當時，宜以金錢補償等情，本院認為依原告所
    主張，將系爭土地予以分割為如附圖一甲案所示，並按「財
    團法人臺灣經濟技術研究所」鑑定結果以金錢補償共有人，
    較符合各共有人之全體利益，爰依該方案分割系爭土地。
七、從而，原告依繼承、民法第823條第1項前段、第824條第2項
    第1款規定，請求：1.被告午○○應就其被繼承人林茂城所
    有坐落臺南縣山上鄉○○段284地號、地目建、面積2943.42
    平方公尺、應有部分27分之1土地，辦理繼承登記。2.被告
    巳○○、卯○○應就其被繼承人辰○○所有坐落臺南縣山上
    鄉○○段284地號、地目建、面積2943.42平方公尺、應有部
    分54分之1土地，辦理繼承登記。3.兩造共有坐落臺南縣山
    上鄉○○段284地號、地目建、面積2943.42平方公尺土地，
    應分割為如附圖一甲案所示：編號Ａ部分面積33.21平方公
    尺，分歸被告Ｄ○○、壬○○、戌○○三人，按每人應有部
    分3分之1之比例共有取得；編號Ｂ部分面積1487.04平方公
    尺，分歸原告戊○○、己○○、田呂阿蜜、丙○○、乙○○
    、丁○○、天○○○、庚○○八人，按每人應有部分8分之1
    之比例共有取得；編號Ｃ部分面積945.80平方公尺，分歸被
    告黃○○取得所有；編號Ｄ１部分面積52.23平方公尺，分
    歸被告申○○○、子○○、丑○○三人，按每人應有部分3
    分之1之比例共有取得；編號Ｄ２部分面積52.23平方公尺，
    分歸被告宇○○、Ｃ○○、玄○○、地○○、Ａ○○、宙○○六人，按每人應有部分6分之1之比例共有取得；編號Ｄ３
    ─１部分面積104.45平方公尺，分歸被告Ｅ○○取得所有；
    編號Ｄ３─２部分面積26.11平方公尺，分歸被告巳○○取
    得所有；編號Ｄ４部分面積26.11平方公尺，分歸被告卯○○取得所有；編號Ｆ１部分面積17.41平方公尺，分歸被告
    王楊寶惠取得所有；編號Ｆ２部分面積17.41平方公尺，分
    歸被告癸○○取得所有；編號Ｆ３部分面積17.41平方公尺
    ，分歸被告未○○取得所有；編號Ｇ部分面積104.45平方公
    尺，分歸被告午○○取得所有；編號Ｈ部分面積59.56平方
    公尺，分歸被告黃○○、巳○○、卯○○、癸○○、未○○
    、宇○○、Ｃ○○、Ａ○○、玄○○、地○○、宙○○、子
    ○○、丑○○、午○○、申○○○、王楊寶惠、Ｅ○○十七
    人，按原應有部分比例保持共有取得。4.除前項分割方法外
    ，原告戊○○、己○○、田呂阿蜜、丙○○、乙○○、丁○○、天○○○、庚○○應各提出新臺幣（下同）37,280 元
    ；被告戌○○、Ｄ○○、壬○○應各提出4,423元；被告Ｅ
    ○○應提出5,432元，合計為316,941元，分別補償被告黃○○234,869元、被告申○○○4,318元、被告子○○4,318元
    、被告丑○○4,318元、被告宇○○2,158元、被告Ｃ○○2,
    158元、被告玄○○2,158元、被告地○○2,158元、被告宙
    ○○2,158元、被告Ａ○○2,158元、被告巳○○9,060元、
    被告卯○○11,672元、被告王楊寶惠9,541元、被告癸○○
    9,541元、被告未○○11,282元、被告午○○5,073元，應予
    准許。
八、本件係屬共有物分割事件，均由敗訴之被告負擔訴訟費用顯
    失公平，爰依民事訴訟法第80條之1之規定，酌量命勝訴之
    原告亦負擔一部分之訴訟費用，併此敘明。
九、據上論結，本件原告之訴為有理由，依民事訴訟法第385條
    第1項前段、第78條、第85第1項但書、第80條之1，判決如
    主文。
中    華    民    國    95    年    8     月    17    日
                  民事第四庭    法  官  鄭彩鳳
以上正本係照原本作成。
如對本判決上訴，須於判決送達後20日內向本院提出上訴狀。
中    華    民    國    95    年    8     月    18    日
                                書記官  凌昇裕
   ┌───────────────────────────┐
   │附表一（共有人應有部分比例）                          │
   ├──┬──────┬───────┬─────────┤
   │編號│共有人姓名  │應  有  部  分│備              註│
   ├──┼──────┼───────┼─────────┤
   │ 1  │戊○○      │291/4608      │                  │
   ├──┼──────┼───────┼─────────┤
   │ 2  │己○○      │291/4608      │                  │
   ├──┼──────┼───────┼─────────┤
   │ 3  │田呂阿蜜    │291/4608      │                  │
   ├──┼──────┼───────┼─────────┤
   │ 4  │丙○○      │291/4608      │                  │
   ├──┼──────┼───────┼─────────┤
   │ 5  │乙○○      │291/4608      │                  │
   ├──┼──────┼───────┼─────────┤
   │ 6  │丁○○      │291/4608      │                  │
   ├──┼──────┼───────┼─────────┤
   │ 7  │田福盛      │291/4608      │                  │
   ├──┼──────┼───────┼─────────┤
   │ 8  │天○○○    │291/4608      │                  │
   ├──┼──────┼───────┼─────────┤
   │ 9  │Ｄ○○      │39/10368      │                  │
   ├──┼──────┼───────┼─────────┤
   │ 10 │壬○○      │39/10368      │                  │
   ├──┼──────┼───────┼─────────┤
   │ 11 │戌○○      │39/10368      │                  │
   ├──┼──────┼───────┼─────────┤
   │ 12 │黃○○      │1159/3456     │                  │
   ├──┼──────┼───────┼─────────┤
   │ 13 │申○○○    │1/162         │                  │
   ├──┼──────┼───────┼─────────┤
   │ 14 │子○○      │1/162         │                  │
   ├──┼──────┼───────┼─────────┤
   │ 15 │丑○○      │1/162         │                  │
   ├──┼──────┼───────┼─────────┤
   │ 16 │宇○○      │1/324         │                  │
   ├──┼──────┼───────┼─────────┤
   │ 17 │Ｃ○○      │1/324         │                  │
   ├──┼──────┼───────┼─────────┤
   │ 18 │玄○○      │1/324         │                  │
   ├──┼──────┼───────┼─────────┤
   │ 19 │地○○      │1/324         │                  │
   ├──┼──────┼───────┼─────────┤
   │ 20 │宙○○      │1/324         │                  │
   ├──┼──────┼───────┼─────────┤
   │ 21 │Ａ○○      │1/324         │                  │
   ├──┼──────┼───────┼─────────┤
   │ 22 │Ｅ○○      │1/27          │                  │
   ├──┼──────┼───────┼─────────┤
   │ 23 │巳○○      │1/108         │共同繼承辰○○（  │
   ├──┼──────┼───────┤1/54）並協議分割為│
   │ 24 │卯○○      │1/108         │各應有部分1/108   │
   ├──┼──────┼───────┼─────────┤
   │ 25 │王楊寶惠    │1/162         │                  │
   ├──┼──────┼───────┼─────────┤
   │ 26 │癸○○      │1/162         │                  │
   ├──┼──────┼───────┼─────────┤
   │ 27 │未○○      │1/162         │                  │
   ├──┼──────┼───────┼─────────┤
   │ 28 │午○○      │1/27          │繼承林茂城（1/27）│
   └──┴──────┴───────┴─────────┘
  ┌─────────────────────────────────────┐
  │附表二甲案分割方案（原告主張）                                            │
  ├───┬─────────┬─────────┬───────┬─────┤
  │編號  │共    有    人    │取  得  面  積    │取  得  權  利│備      考│
  ├───┼─────────┼─────────┼───────┼─────┤
  │  Ａ  │Ｄ○○、壬○○、柯│33.21平方公尺     │保持共有各1/3 │          │
  │      │秋清三人          │                  │              │          │
  ├───┼─────────┼─────────┼───────┼─────┤
  │  Ｂ  │戊○○、己○○、田│1487.04平方公尺   │保持共有各1/8 │          │
  │      │呂阿蜜、丙○○、田│                  │              │          │
  │      │正雄、丁○○、田福│                  │              │          │
  │      │盛、天○○○八人  │                  │              │          │
  ├───┼─────────┼─────────┼───────┼─────┤
  │  Ｃ  │黃○○            │945.80平方公尺    │單獨所有      │          │
  ├───┼─────────┼─────────┼───────┼─────┤
  │  Ｄ1 │申○○○、子○○、│52.23平方公尺     │保持共有各1/3 │          │
  │      │丑○○三人        │                  │              │          │
  ├───┼─────────┼─────────┼───────┼─────┤
  │  Ｄ2 │宇○○、Ｃ○○、陳│52.23平方公尺     │保持共有各1/6 │          │
  │      │貝瑜、地○○、陳世│                  │              │          │
  │      │章、Ａ○○六人    │                  │              │          │
  ├───┼─────────┼─────────┼───────┼─────┤
  │Ｄ3-1 │Ｅ○○            │104.45平方公尺    │單獨所有      │          │
  │      │                  │                  │              │          │
  ├───┼─────────┼─────────┼───────┼─────┤
  │Ｄ3-2 │巳○○            │26.11平方公尺     │單獨所有      │          │
  ├───┼─────────┼─────────┼───────┼─────┤
  │  Ｄ4 │卯○○            │26.11平方公尺     │單獨所有      │          │
  ├───┼─────────┼─────────┼───────┼─────┤
  │  Ｆ1 │王楊寶惠          │17.41平方公尺     │單獨所有      │          │
  ├───┼─────────┼─────────┼───────┼─────┤
  │  Ｆ2 │癸○○            │17.41平方公尺     │單獨所有      │          │
  ├───┼─────────┼─────────┼───────┼─────┤
  │  Ｆ3 │未○○            │17.41平方公尺     │單獨所有      │          │
  ├───┼─────────┼─────────┼───────┼─────┤
  │  Ｇ  │午○○            │104.45平方公尺    │單獨所有      │林茂城部分│
  │      │                  │                  │              │由午○○單│
  │      │                  │                  │              │獨繼承取得│
  ├───┼─────────┼─────────┼───────┼─────┤
  │  Ｈ  │黃○○等17人（即編│59.56平方公尺     │按原應有部分比│          │
  │      │號Ｃ、Ｄ1至Ｄ4、Ｆ│                  │例保持共有    │          │
  │      │1至Ｆ3、Ｇ）      │                  │              │          │
  └───┴─────────┴─────────┴───────┴─────┘
  ┌─────────────────────────────────────┐
  │附表三乙案方割方案（黃○○主張）                                          │
  ├───┬─────────┬─────────┬───────┬─────┤
  │編號  │共    有    人    │取  得  面  積    │取  得  權  利│備      考│
  ├───┼─────────┼─────────┼───────┼─────┤
  │  Ａ  │Ｄ○○、壬○○、柯│33.21平方公尺     │保持共有各1/3 │          │
  │      │秋清三人          │                  │              │          │
  ├───┼─────────┼─────────┼───────┼─────┤
  │  Ｂ  │戊○○、己○○、田│1487.04平方公尺   │保持共有各1/8 │          │
  │      │呂阿蜜、丙○○、田│                  │              │          │
  │      │正雄、丁○○、田福│                  │              │          │
  │      │盛、天○○○八人  │                  │              │          │
  ├───┼─────────┼─────────┼───────┼─────┤
  │  Ｃ  │黃○○            │987.10平方公尺    │單獨所有      │          │
  ├───┼─────────┼─────────┼───────┼─────┤
  │  Ｄ1 │申○○○、子○○、│54.52平方公尺     │保持共有各1/3 │          │
  │      │丑○○三人        │                  │              │          │
  ├───┼─────────┼─────────┼───────┼─────┤
  │  Ｄ2 │宇○○、Ｃ○○、陳│54.52平方公尺     │保持共有各1/6 │          │
  │      │貝瑜、地○○、陳世│                  │              │          │
  │      │章、Ａ○○六人    │                  │              │          │
  ├───┼─────────┼─────────┼───────┼─────┤
  │  Ｄ3 │巳○○、Ｅ○○二人│136.26平方公尺    │保持共有（林淑│          │
  │      │                  │                  │嬌1/5，Ｅ○○ │          │
  │      │                  │                  │4/5）         │          │
  │      │                  │                  │              │          │
  ├───┼─────────┼─────────┼───────┼─────┤
  │  Ｄ4 │卯○○            │27.25平方公尺     │單獨所有      │          │
  │      │                  │                  │              │          │
  ├───┼─────────┼─────────┼───────┼─────┤
  │  Ｆ1 │王楊寶惠          │18.17平方公尺     │單獨所有      │          │
  ├───┼─────────┼─────────┼───────┼─────┤
  │  Ｆ2 │癸○○            │18.17平方公尺     │單獨所有      │          │
  ├───┼─────────┼─────────┼───────┼─────┤
  │  Ｆ3 │未○○            │18.17平方公尺     │單獨所有      │          │
  ├───┼─────────┼─────────┼───────┼─────┤
  │  Ｇ  │午○○            │109.01平方公尺    │單獨所有      │林茂城部分│
  │      │                  │                  │              │由午○○單│
  │      │                  │                  │              │獨繼承取得│
  └───┴─────────┴─────────┴───────┴─────┘
  ┌──────────────────────────────────────┐
  │附表四丙案分割方案（申○○○等九人主張）                                    │
  ├───┬─────────┬─────────┬───────┬──────┤
  │編號  │共    有    人    │取  得  面  積    │取  得  權  利│備        考│
  ├───┼─────────┼─────────┼───────┼──────┤
  │  Ａ  │Ｄ○○、壬○○、柯│33.21平方公尺     │保持共有各1/3 │            │
  │      │秋清三人          │                  │              │            │
  ├───┼─────────┼─────────┼───────┼──────┤
  │  Ｂ  │戊○○、己○○、田│1487.04平方公尺   │保持共有各1/8 │            │
  │      │呂阿蜜、丙○○、田│                  │              │            │
  │      │正雄、丁○○、田福│                  │              │            │
  │      │盛、天○○○八人  │                  │              │            │
  ├───┼─────────┼─────────┼───────┼──────┤
  │  Ｃ  │黃○○            │945.80平方公尺    │單獨所有      │            │
  ├───┼─────────┼─────────┼───────┼──────┤
  │  Ｄ1 │宇○○、Ｃ○○、陳│52.23平方公尺     │保持共有各1/6 │            │
  │      │貝瑜、地○○、陳世│                  │              │            │
  │      │章、Ａ○○六人    │                  │              │            │
  ├───┼─────────┼─────────┼───────┼──────┤
  │  Ｄ2 │申○○○、子○○、│52.23平方公尺     │保持共有各1/3 │            │
  │      │丑○○三人        │                  │              │            │
  ├───┼─────────┼─────────┼───────┼──────┤
  │  Ｄ3 │巳○○、Ｅ○○二人│130.56平方公尺    │保持共有（林淑│            │
  │      │                  │                  │嬌1/5，Ｅ○○ │            │
  │      │                  │                  │4/5）         │            │
  ├───┼─────────┼─────────┼───────┼──────┤
  │  Ｄ4 │卯○○            │26.11平方公尺     │單獨所有      │            │
  ├───┼─────────┼─────────┼───────┼──────┤
  │  Ｆ1 │王楊寶惠          │17.41平方公尺     │單獨所有      │            │
  ├───┼─────────┼─────────┼───────┼──────┤
  │  Ｆ2 │癸○○            │17.41平方公尺     │單獨所有      │            │
  ├───┼─────────┼─────────┼───────┼──────┤
  │  Ｆ3 │未○○            │17.41平方公尺     │單獨所有      │            │
  ├───┼─────────┼─────────┼───────┼──────┤
  │  Ｇ  │午○○            │104.45平方公尺    │單獨所有      │林茂城部分由│
  │      │                  │                  │              │午○○單獨繼│
  │      │                  │                  │              │承取得      │
  ├───┼─────────┼─────────┼───────┼──────┤
  │  Ｈ  │黃○○等17人（即編│59.56平方公尺     │按原應有部分比│            │
  │      │號Ｃ、Ｄ1至Ｄ4、Ｆ│                  │例保持共有    │            │
  │      │1至Ｆ3、Ｇ）      │                  │              │            │
  └───┴─────────┴─────────┴───────┴──────┘


司法院資訊處製作；財團法人民間司法改革基金會備份。
